臺灣板橋地方法院刑事判決　　　　　　　96年度訴字第3178號
公　訴　人　臺灣板橋地方法院檢察署檢察官
被　　　告　甲○○
上列被告因違反毒品危害防制條例案件，經檢察官提起公訴（九
十六年度毒偵字第六一六二號），於被告為有罪之陳述後，本院
合議庭裁定由受命法官獨任依簡式審判程序審理，茲判決如下：
    主  文
甲○○施用第一級毒品，累犯，處有期徒刑拾壹月。
    事  實
一、吳珩璊前因施用毒品違反毒品危害防制條例案件，檢察官送
    勒戒處所觀察、勒戒後，因認無繼續施用毒品之傾向而執行
    完畢釋放，並由臺灣板橋地方法院檢察署檢察官以八十八年
    度偵字第二○七八號為不起訴處分確定。又因軍法逃亡案件
    ，經國防部北部地方軍事法院以八十九年度信審字第五六號
    判處有期徒刑十月確定，於民國八十九年十二月七日執行完
    畢（不構成累犯）。再因搶奪案件，經本院以八十九年度訴
    字第一六一○號判處有期徒刑十月確定；復同因施用毒品違
    反毒品危害防制條例案件，經檢察官送戒治處所施以強制戒
    治並提起公訴，強制戒治部分於九十年十月二十六日因停止
    戒治而釋放，嗣於九十一年一月二十九日因強制戒治期滿未
    經撤銷停止戒治而視為執行完畢，公訴部分則由本院以九十
    年度訴字第四一六判處有期徒刑七月及五月確定，並與上開
    搶奪案件合併定應執行刑為一年八月，於九十二年三月二十
    四日因假釋期滿未經撤銷假釋而視為執行完畢（此部分構成
    累犯）。其後再因贓物案件，經本院以九十四年度易字第七
    八四判處拘役四十日確定；又因施用毒品違反毒品危害防制
    條例案件，經本院以九十四年度訴字第一三五號判處有期徒
    刑十月及七月確定；復因竊盜案件，經臺灣高等法院以九十
    四年度上易字第一二○九號判處有期徒刑一年確定；另因偽
    造文書案件，經本院以九十四年度簡字第二五七一號判處有
    期徒刑三月確定；以上所宣示之有期徒刑十月、七月、一年
    及三月，經定應執行刑為有期徒刑二年四月，並與上開拘役
    四十日接續執行，於九十六年三月二十三日假釋出監，甫於
    九十六年九月三十日因假釋期滿未經撤銷假釋而視為執行完
    畢（此部分於本件不構成累犯）。
二、甲○○基於施用第一級毒品之犯意，於上開假釋付保護管束
    期間內之九十六年七月十三日或十四日某時，在不詳地點，
    以將海洛因摻入香煙點燃吸食煙氣之方式，施用第一級毒品
    海洛因乙次。嗣於九十六年七月十八日因執行保護管束而至
    臺灣板橋地方法院檢察署接受尿液採集，經囑託鑑定後發覺
    其尿液檢體呈嗎啡陽性反應而查獲上情。
三、案經臺灣板橋地方法院檢察署檢察官偵查起訴。
    理  由
一、犯罪事實之認定：
  (一)上揭犯罪事實，業據被告甲○○自白不諱，而其受查獲後經
    採集尿液囑託鑑定結果，呈嗎啡（即海洛因進入人體後之代
    謝物）陽性反應，有有臺灣檢驗科技股份有限公司出具之濫
    用藥物尿液檢驗報告乙份及臺灣板橋地方法院檢察署受保護
    管束人尿液檢體監管紀錄表各乙份附卷足據，堪信其前開自
    白應與事實相符。又起訴書就被告施用海洛因之行為時間雖
    僅泛敘為「九十六年七月十八日經採尿前二十六小時內之某
    時」，亦未敘明被告施用海洛因之方式為何，惟被告本件施
    用海洛因之日期及方式既已由其明確供陳在卷，自應據此認
    定其施用海洛因之確實行為日期與方式。
  (二)又被告前因施用毒品違反毒品危害防制條例案件，檢察官送
    勒戒處所觀察、勒戒後，因認無繼續施用毒品之傾向而執行
    完畢釋放，並由臺灣板橋地方法院檢察署檢察官以八十八年
    度偵字第二○七八號為不起訴處分確定；又因施用毒品違反
    毒品危害防制條例案件，經檢察官送戒治處所施以強制戒治
    並提起公訴，強制戒治部分於九十年十月二十六日因停止戒
    治而釋放，嗣於九十一年一月二十九日因強制戒治期滿未經
    撤銷停止戒治而視為執行完畢，公訴部分則由本院以九十年
    度訴字第四一六判處有期徒刑七月及五月確定，並與另案搶
    奪案件合併定應執行刑為一年八月，於九十二年三月二十四
    日因假釋期滿未經撤銷假釋而視為執行完畢；復同因施用毒
    品違反毒品危害防制條例案件，經本院以九十四年度訴字第
    一三五號判處有期徒刑十月及七月確定，並與所犯另案合併
    定應執行刑為有期徒刑二年四月，於九十六年三月二十三日
    假釋出監，此亦有臺灣高等法院被告前案紀錄表在卷可稽。
  (三)是以本件事證明確，被告於強制戒治執行完畢釋放後五年後
    三犯以上施用海洛因之行為，堪為認定，應予依法論科。
二、論罪科刑之法律適用：
  (一)按海洛因為毒品危害防制條例第二條第二項第一款所定之第
    一級毒品，核被告所為，係犯同條例第十條第一項之施用第
    一級毒品罪。其施用前後持有海洛因之低度行為均為施用之
    高度行為所吸收，不另論罪。又被告前因搶奪案件，經本院
    以八十九年度訴字第一六一○號判處有期徒刑十月確定；復
    同因施用毒品違反毒品危害防制條例案件，經本院以九十年
    度訴字第四一六判處有期徒刑七月及五月確定，並與上開搶
    奪案件合併定應執行刑為一年八月，於九十二年三月二十四
    日因假釋期滿未經撤銷假釋而視為執行完畢，此有臺灣高等
    法院被告前案紀錄表附卷足參，其於有期徒刑執行完畢後五
    年以內以故意再犯本件最重本刑為有期徒刑以上之罪，為累
    犯，應依刑法第四十七條第一項之規定加重其刑。
  (二)爰審酌被告有前述犯罪及施用毒品遭查獲之紀錄，有臺灣高
    等法院被告前案紀錄表附卷足據，素行不佳，且前已因觀察
    勒戒執行完畢而經不起訴處分，業受毒品危害防制條例對施
    用毒品人之寬典，竟仍一再吸食，顯見並無悔意，惡性非淺
    ，而其施用毒品實為戕害自身健康之犯罪，於他人固無明顯
    重大危害，然對社會善良風氣已足生不良影響，並斟酌其施
    用之次數，及其於偵審中俱能坦認犯行，犯罪後之態度尚稱
    良好等一切情狀，量處如主文所示之刑，以資儆懲。
據上論斷，應依刑事訴訟法第二百七十三條之一第一項、第二百
九十九條第一項前段、毒品危害防制條例第十條第一項、第二十
三條第二項，刑法第十一條前段、第四十七條第一項，判決如主
文。
本案經檢察官陳伯均到庭執行職務。
中　　華　　民　　國　　96　　年　　11　　月　　12　　日
                    刑事第十庭  法　官  楊博欽
以上正本證明與原本無異
如不服本判決應於送達後十日內向本院提出上訴狀
                                書記官　李慈容
中　　華　　民　　國　　96　　年　　11　　月　　12　　日
附錄本案論罪科刑法條全文：
毒品危害防制條例第十條
  施用第一級毒品者，處六月以上五年以下有期徒刑。
  施用第二級毒品者，處三年以下有期徒刑。
